臺灣高雄地方法院刑事判決　　　　　　　　　　　　　九十年度交易字第一二九號
　　公　訴　人　臺灣高雄地方法院檢察署檢察官
　　被　　　告　甲○○
　　被　　　告　丁○○
右列被告因過失致死等案件，經檢察官提起公訴（八十九年度偵字第二一０三０號）
，本院判決如左：
    主  文
甲○○因過失致人於死，處有期徒刑柒月。
丁○○公訴不受理。
    事  實
一、甲○○於民國（下同）八十九年八月六日十五時十二分許，駕駛車號Ｙ九─一五
    七七號自用小貨車，沿高雄縣湖內鄉○○村○○路○段由忠興村往茄萣鄉白砂崙
    方向（由東向西）行駛，途經該路二段七○○巷口向東十七點一公尺處時，本應
    注意車前狀況及注意會車間隔不得少於半公尺，並應隨時採取必要之安全措施，
    而當時天候晴，日間自然光線，路面乾燥、無障礙或其他缺陷，而依甲○○之智
    識、能力，又無不能注意之情事，乃甲○○竟疏未為此注意，貿然行駛，適有丁○○騎乘車號ＮＬＴ─六○八號機車由茄萣鄉往湖內鄉白砂崙方向（由西向東）
    行駛，亦疏未注意會車間隔不得少於半公尺，致二車於上開地點發生撞擊，丁○○人車摔倒在地，因之受有顱骨破裂、額葉挫傷、鼻骨斷裂、左手橈骨及尺骨骨
    折之傷害。甲○○於肇事後犯罪未被發覺前，主動向警方報案並接受裁判。嗣丁○○因本件車禍致頭部外傷併腦出血、中樞神經衰竭、昏迷、心臟衰竭，延至九
    十年九月十八日不治死亡。
二、案經丁○○之女丙○○訴由高雄縣警察局湖內分局報請臺灣高雄地方法院檢察署
    檢察官偵查起訴。
    理  由
甲、有罪部分：
一、訊據被告甲○○否認有何右揭之過失犯行，辯稱：是被告丁○○騎機車車速過快
    ，超越分向線騎到伊之車道上，伊閃避不及才撞上云云。惟查，右揭事實，業據
    代行告訴人丙○○指訴綦詳，又有道路交通事故調查報告表及現場照片在卷可稽
    。按汽車行駛時，駕駛人應注意車前狀況，且汽車交會時應注意兩車相互之間隔
    不得少於半公尺，道路交通安全規則第九十四條第三項、第一百條第五款分別定
    有明文，此為一般駕駛人所應注意並確實遵守之事項，被告甲○○既領有駕駛執
    照，自應知之甚詳，又依道路交通事故調查報告表所載及現場照片所示，本件車
    禍發生當時天候晴，日間自然光線，路面乾燥、無障礙或其他缺陷，而依被告甲○○之智識、能力，復無不能注意之情事，乃被告甲○○竟疏未為此注意，貿然
    行駛，致與被告丁○○所騎乘之機車發生撞擊，被告甲○○之自用小貨車剎車痕
    在東向西車道，起始點近中心線，被告丁○○之機車於西向東車道留有刮地痕，
    現場並留有血跡及機車碎片，均接近中心線，足見當時二車係於會車時發生撞擊
    ，二車會車均未保持安全間距至為明確，本件經送台灣省高屏澎區車輛行車事故
    鑑定委員會鑑定結果，亦認被告甲○○駕駛自用小貨車與被告丁○○駕駛機車會
    車互未保持安全間隔同為肇事原因，有該委員會高屏澎鑑字第八九一六三四號鑑
    定意見書一份在卷可稽。而被告丁○○確因本件車禍而受有顱骨破裂、額葉挫傷
    、鼻骨斷裂、左手橈骨及尺骨骨折之傷害，嗣並因本件車禍致頭部外傷併腦出血
    、中樞神經衰竭、昏迷、心臟衰竭，延至九十年九月十八日不治死亡等情，業據
    代行告訴人丙○○指訴明確，亦據被告甲○○自承在卷（見本院九十年十一月二
    十九日訊問筆錄），並有國立成功大學醫學院附設醫院第０二一七七九號診斷證
    明書及峰田醫院死亡證明書各一紙在卷可資佐憑，是被告甲○○未盡前開注意義
    務與被告丁○○受傷及死亡間，顯有相當因果關係。又被告丁○○駕駛機車會車
    未保持安全間隔距離（違反道路交通安全規則第一百條第五款之規定），就本件
    車禍之發生，雖與有過失，然並無解於被告甲○○之過失罪責。綜上所述，本件
    事證已臻明確，被告甲○○犯行洵堪認定。
二、核被告甲○○所為，係犯刑法第二百七十六條第一項之過失致人於死罪。公訴人
    認被告甲○○係犯刑法第二百八十四條第一項之過失傷害罪，尚有未洽，其基本
    之社會事實同一，本院自應予以審理，起訴法條應予變更。被告甲○○於肇事後
    ，犯罪未被發覺前，主動向警方報案並接受裁判之情，業據證人即處理本件車禍
    之員警乙○○證述明確（見本院九十年十月八日訊問筆錄），並有被告所有00
    00000000電話通話明細清單一紙在卷可憑，堪認其所為已符合刑法自首
    之要件，應依刑法第六十二條前段規定減輕其刑。茲審酌被告甲○○係自首到案
    ，及其過失情節（被告丁○○與有過失），惟尚未與被告丁○○家屬達成民事和
    解等一切情狀，爰量處如主文所示之刑。
乙、公訴不受理部分：
一、公訴意旨略以：被告丁○○飲酒後血液所含酒精濃度已達一六二點九二ｍｇ／ｄ
    ｌ，致不能安全駕駛動力交通工具，仍於八十九年八月六日十五時十二分許，貿
    然騎乘車號ＮＬＴ─六○八號機車，沿高雄縣湖內鄉○○村○○路○段由茄萣鄉
    往湖內鄉白砂崙方向（由西向東）行駛，途經該路段七○○巷口向東十七點一公
    尺處時，適有被告甲○○駕駛車號Ｙ九─一五七七號自用小貨車，由忠興村往茄
    萣鄉白砂崙方向（由東向西）行駛，致二車於上開地點發生撞擊，因認被告丁○○涉犯刑法第一百八十五條之三之服用酒類不能安全駕駛動力交通工具而駕駛之
    罪嫌。
二、按被告死亡者，法院應諭知不受理之判決，刑事訴訟法第三百零三條第五款定有
    明文。經查，被告丁○○業於九十年九月十八日在高雄縣岡山鎮○○路五三０號
    死亡，有峰田醫院死亡證明書一紙在卷可稽，揆諸前開說明，爰不經言詞辯論，
    逕為諭知不受理之判決。
據上論斷，應依刑事訴訟法第二百九十九條第一項前段、第三百條、第三百零三條第
五款、第三百零七條，刑法第二百七十六條第一項、第六十二條前段，罰金罰鍰提高
標準條例第一條前段，判決如主文。
中      華      民      國    九十一    年      一      月      十      日
                                  臺灣高雄地方法院交通法庭
                                      法  官  孫  啟  強
右正本證明與原本無異。
如不服本判決，應於判決送達後十日內，向本院提出上訴狀。
                                      書記官  盧  雅  婷
中      華      民      國    九十一    年      一      月      十      日
附錄本判決論罪科刑之法條：
刑法第二百七十六條第一項：
因過失致人於死者，處二年以下有期徒刑、拘役或二千元以下罰金。
